【裁判字號】    90,易,995
【裁判日期】    900903
【裁判案由】    竊盜等
【裁判全文】
臺灣桃園地方法院刑事判決                            九十年度易字第九九五號
    公  訴  人  臺灣桃園地方法院檢察署檢察官
    被      告  甲○○
    被      告  丙○○
右列被告因竊盜等案件，經檢察官提起公訴（九十年度偵字第五００七號），本院判
決如左：
    主  文
丙○○竊盜，處有期徒刑陸月，如易科罰金，以佰元折算壹日，緩刑肆年。
甲○○收受贓物，處有期徒刑肆月，如易科罰金，以佰元折算壹日，緩刑年。
    事  實
一、丙○○意圖為自己不法之所有，於民國九十年一月十九日上午十時許，在桃園縣
    中壢市○○○街一二六號紫雲宮停車場內，以徒手竊取乙○○停放於該處之機車
    內之皮包一只（內有現金新臺幣三千元、及ＳＩＥＭＥＮＳ行動電話一支、郵局
    金融卡、駕駛執照、行照、健保卡等物品），俟乙○○發現並追呼時，丙○○即
    攜帶該皮包逃逸現場。
二、甲○○於九十年二月初，在桃園縣中壢市○○○路○段麥當勞附近某處明知丙○○所持有及交付給其使用右揭ＳＩＥＭＥＮＳ行動電話一支，乃係來路不明之贓
    物，竟仍予以收受使用，嗣於九十年三月十九日晚上十時許，經警循線在桃園縣
    八德市○○街一八巷六號查獲。
三、案經桃園縣警察局中壢分局報請臺灣桃園地方法院檢察署檢察官偵查起訴。
    理  由
一、訊據被告丙○○矢口否認有在中壢市○○○街紫雲宮停車場內竊取被害人乙○○
    停放於該處之機車內之皮包一只之事實，辯稱：被害人乙○○所有之右揭手機（
    指行動電話，以下同），係伊在紫雲宮廟附近撿到的，伊是撿到皮包，當時皮包
    裡面只有手機，其他都是空的，沒有其他物品等詞云云。惟按，被告丙○○之右
    揭竊盜事實，業據被害人即證人乙○○於本院調查中到庭證稱：伊當時有發現偷
    皮包的人，偷伊皮包的人是本件被告丙○○，當時伊的皮包遭竊取的時候，伊有
    親眼看到被告丙○○就在伊的機車附近，那時候他還在紫雲宮外牆一直徘徊，伊
    叫他時，他還有回頭看伊一下，就跑了，伊就追他，追不到等語，證明被告丙○○當時確實在本件竊案之現場無訛；另再參酌被告丙○○於後確實持有被害人即
    證人乙○○於右揭時地所遭竊之ＳＩＥＭＥＮＳ行動電話並將之交付給甲○○使
    用，而另被告甲○○於警訊中亦供稱：「有一次丙○○打電話給我時，我追問他
    ，他電話裡告訴我，我用的手機是他偷來的」等語之事實以觀，已堪認被告丙○○在於右揭時地，確實係有乘機竊取被害人乙○○所有的右揭皮包之情事，是被
    告丙○○之上揭執詞否認竊盜犯行，辯稱被害人乙○○所有之右揭手機，係伊在
    紫雲宮廟附近撿到的云云，顯係圖迴卸刑責之詞，不足予採信。另訊據被告甲○○固坦承其確有向丙○○收受被害人乙○○於右揭時地所遭竊之ＳＩＥＭＥＮＳ
    行動電話，惟矢口否認知悉該行動電話為贓物，辯稱：伊從丙○○那裡收受該支
    手機時，並不知道那支手機是贓物，伊當時有問丙○○那支手機是哪裡來的，但
    丙○○他沒有跟伊講云云，惟查，被告甲○○當時明顯知悉該手機乃係屬於偷來
    的贓物，此情業據被告甲○○於警訊中已以「我心裡想這手機應該是偷來的」等
    語，供述綦詳，被告甲○○嗣後執詞否認知情，顯圖卸責，已不足採信，而共同
    被告丙○○於本院審理中陳稱伊拿手機給甲○○使用時，忘記告訴甲○○他手機
    的來源云云，亦有違常情事理，顯係屬迴護之詞，亦不足採取。此外，本件另有
    被害人乙○○所出具之贓物認領保管單一紙附卷可稽，事證明確，被告二人右揭
    犯行，均足堪認定，應予依法論科。
二、核被告丙○○右揭所為，係犯刑法第三百二十條第一項之竊盜罪。被告甲○○右
    揭所為，則係犯刑法第三百四十九條第一項之收受贓物罪。爰分別審酌被告丙○○、甲○○二人之犯後態度，並各參其犯罪動機、手段、目的、品性、素行等一
    切情狀，分別量處如主文所示之刑，同時並均諭知易科罰金之折算標準，以資懲
    儆。末查，被告丙○○、甲○○二人，前均未曾受有期徒刑以上刑之宣告，此有
    台灣高等法院被告全國前案紀錄表在卷可考，被告二人本件所犯，均僅係因一時
    貪利失慮，致誤觸刑章，惟經此次偵、審及科刑之教訓，當已知警惕，應無再犯
    之虞，本院認前揭對於被告二人所各宣告之刑，均以暫不執行為適當，爰併分別
    宣告被告丙○○緩刑四年；被告甲○○緩刑三年，以勵自新。
三、至臺灣桃園地方法院檢察署移送併辦（九十年度偵字第六００五號）意旨另略以
    ：被告丙○○意圖為自己不法所有，於九十年一月十日下午二時八分許，在桃園
    縣中壢市○○路九十五號之處所（林森國小一年四班教室內），竊取張明媛所有
    之女用背包一只（內有現金新臺幣一千元、信用卡、提款卡、國際牌ＧＤ─九二
    型行動電話等物品），因認為此部分，被告丙○○亦涉犯有刑法第三百二十條第
    一項之竊盜罪嫌。惟訊據被告丙○○則堅詞否認有此部分竊盜犯行，辯稱：伊沒
    有在九十年一月十日下午二時許到中壢市○○路九十五號林森國小一年四班教室
    內，偷一個女用背包，伊也沒有給曾能炤一支國際牌ＧＤ─九二型行動電話使用
    ，亦不知道曾能炤有一支國際牌ＧＤ九二型的行動電話等語。次查，檢察官認被
    告丙○○涉有此部分竊盜犯行，主要係以證人曾能炤於警訊中曾經指認現場照片
    中之人物，而謂該現場照片中的人即係被告丙○○等情為憑據，惟經查此部分，
    依據證人曾能炤另於檢察官偵查中供稱：「我當時認為照片很模糊，不能確認是
    何人，指印是警察叫我蓋的」等詞語，可知證人曾能炤在實際上並不能夠確認現
    場照片中之人物，究竟是何人，自不應以證人曾能炤於警訊中之指認，作為判斷
    被告犯行事實有無之依據。又查，被害人張明媛所有於上揭時地遭竊之國際牌Ｇ
    Ｄ─九二型行動電話，依據通聯紀錄及行動電話序號資料顯示，係由證人曾能炤
    搭配著遠傳電信股份有限公司所提供之0000000000門號而持用，且無
    具體證據可資認定曾能炤所持用之上揭國際牌ＧＤ─九二型行動電話，係由被告
    丙○○所交付，自不能遽認定被告丙○○涉有此部分之竊盜犯行。是關於此部分
    ，因被告犯罪嫌疑仍屬不足，故核與被告右揭有罪部分，無連續犯之裁判上一罪
    關係，不能併案審理，爰應檢卷退還檢察官另行偵辦，附此敘明。
四、據上論斷，應依刑事訴訟法第二百九十九條第一項前段，刑法第三百二十條第一
    項、第三百四十九條第一項、第四十一條第一項前段、第七十四條第一款，罰金
    罰鍰提高標準條例第一條前段、第二條，判決如主文。
本案經檢察官曾鳳鈴到庭執行職務。
中      華      民      國      九十    年      九      月      三      日
                                臺灣桃園地方法院刑事第一庭
                                    法  官  呂  仲  玉
右正本證明與原本無異。
如不服本判決，應於判決送達後十日內向本院提出上訴狀( 應附繕本 )，上訴於
臺灣高等法院。
                                    書記官  劉  晨  輝
中      華      民      國      九十    年      九      月      五      日
論罪法條：
刑法第三百二十條
意圖為自己或第三人不法之所有，而竊取他人之動產者，為竊盜罪，處五年以下有期
徒刑、拘役或五百元以下罰金。
意圖為自己或第三人不法利益，而竊佔他人之不動產者，依前項之規定處斷。
前二項之未遂犯罰之。
刑法第三百四十九條
收受贓物者，處三年以下有期徒刑、拘役或五百元以下罰金。
搬運、寄藏、故買贓物或為牙保者，處五年以下有期徒刑、拘役或科或併科一千元以
下罰金。
因贓物變得之財物，以贓物論。


司法院資訊處製作；財團法人民間司法改革基金會備份。
